it: Opzioni di fissaggio: A clip; Cordino; Magnete; Spillo; Altro
hr-HR: Mogućnosti pričvršćivanja: Kopča; Uzica; Magnet; Pribadača; Ostalo
fr: Options de fixation: Prince; Cordon; Aimant; Épingle; Autre
nl: Bevestigingsopties: Clip; Sleutelkoord; Magneet; Pin; Andere
pl: Opcje załączników: Klips; Smycz; Magnes; Szpilka; Inne
el: Επιλογές τοποθέτησης: Κλιπ; Κορδόνι λαιμού; Μαγνήτης; Καρφίτσα; Άλλο
en: Attachment options: Clip; Lanyard; Magnet; Pin; Other
ko: 부착 옵션: 클립; 랜야드; 자석; 핀; 기타
pt-PT: Opções de fixação: Grampo metálico; Cordão; Íman; Alfinete; Outro
zh-CN: 安装选项: 夹子; 挂绳; 磁铁; 别针; 其他
vi: Tuỳ chọn đính kèm: Kẹp; Dây buộc; Nam châm; Ghim; Khác
ja: 取付オプション: クリップ; ランヤード; 磁石; ピン; その他
nb: Festealternativer: Klipp; Snørebånd; Magnet; Pin; Annet
fi: Lisäosavaihtoehdot: Klipsi; Kaulanauha; Magneetti; Tappi; Muu
tr: Ek Seçenekleri: Klips; Kordon; Mıknatıs; Toplu iğne; Diğer
zh-TW: 附件選項: 夾子; 掛繩; 磁鐵; 別針; 其他
cs: Možnosti upevnění: Klip; Šňůrka; Magnet; Kolík; Jiné
sl-SI: Možnosti pritrditve: Pripenjanje; Vrvica; Magnet; Zatič; Drugo
es: Opciones de sujeción: Clip; Cordón; Imán; Pasador; Otros
ru: Варианты прикрепления: На клипсе; На шнурке; На магните; Приколотый; Другой
ro-RO: Opțiuni de prindere: Clemă; Cordon; Magnet; Știft; Altele
da: Vedhæftningsmuligheder: Clips; Snor; Magnet; Stift; Andet
de: Befestigungsoptionen: Klemme; Halteband; Magnet; Nadel; Sonstiges
lt-LT: Tvirtinimo variantai: Segtukas; Virvelė; Magnetas; Smeigtukas; Kita
hu: Rögzítési lehetőségek: Kapocs; Rögzítőkötél; Mágnes; Tű; Egyéb
sk-SK: Možnosti pripojenia: Spona; Šnúrka; Magnet; Špendlík; Iné
pt-BR: Opções de anexação: Encaixar; Cordão; Imã; Alfinete; Outro
bg-BG: Опции за закрепване: Clip; Шнур; Магнит; Пин; Други
sv: Fastsättningsalternativ: Klipp; Snodd; Magnet; Stift; Övrigt
th: ตัวเลือกการแนบ: คลิปหนีบ; สายคล้อง; แม่เหล็ก; เหรียญตรา; อื่นๆ